【裁判字號】    92,上易,615
【裁判日期】    920422
【裁判案由】    竊盜
【裁判全文】
臺灣高等法院刑事判決                            九十二年度上易字第六一五號
    上  訴  人
    即  被  告  甲○○
右上訴人因竊盜案件，不服臺灣士林地方法院九十一年度易字第八九四號，中華民國
九十二年一月二十一日第一審判決（起訴案號：臺灣士林地方法院檢察署九十一年度
偵緝字第六九四號），提起上訴，本院判決如左：
    主    文
上訴駁回。
    事    實
一、甲○○有多次竊盜前科，最近一次於民國八十八年因竊盜案件，經本院判處有期
    徒刑一年確定，甫於民國九十年五月三十一日縮刑期滿執行完畢，仍不知悔改，
    竟意圖為自己不法之所有，於九十一年五月四日上午十一時十分許，在台北縣汐
    止市鄉○路○段五十五巷二十八號對面，得知其僱主乙○○所有車號ＡＤ─一四
    五一號工程用自小客車（市價約新台幣二萬餘元）之鑰匙置於車內遮陽板置物袋
    內，且車門未上鎖，乃徒手打開車門，取出遮陽板內之鑰匙，啟動而竊取該車作
    為代步工具，嗣於當日上午十一時三十五分許，行經基隆市○○○路一三二號前
    與陳金標所駕駛車號ＨＺ─二０五九號自小客車發生車禍，經陳金標報警處理，
    始發現上情。
二、案經被害人乙○○訴由基隆市警察局移送台灣士林地方法院檢察署檢察官偵查起
    訴。
    理    由
一、右揭事實業經上訴人即被告甲○○於原審審理及偵查中坦承不諱，核與被害人乙
    ○○指訴失竊情節相符（見原審卷第三十五頁至第三十七頁），並經證人陳金標
    於警訊中證述被告駕駛車號ＡＤ─一四五一號車肇事等情（見偵卷第十頁至第十
    二頁），復有車籍作業系統─查詢認可資料、贓物認領保管單各一件在卷可稽，
    雖被告於本院審理時否認行竊，並辯稱告訴人欠伊工錢，伊才開走該車抵償云云
    ，但為被害人所否認，顯為事後卸責飾詞，自無足採，被告犯行足以認定。
二、核被告所為，係犯刑法第三百二十條第一項之竊盜罪。被告有如事實欄所載論罪
    科刑及執行情形，有本院被告全國前案紀錄表、台灣高等法院檢察署刑案紀錄簡
    覆表各一件在卷足憑，其受有期徒刑執行完畢後，五年內再犯本件有期徒刑以上
    之罪，為累犯，應依刑法第四十七條規定加重其刑。
三、原審認被告甲○○罪證明確適用刑法第三百二十條第一項、第四十七條、第四十
    一條第一項前段，罰金罰鍰提高標準條例第一條前段、第二條。並審酌被告有多
    次犯罪前科，素行不佳，惟其年歲已高，一時貪念，而再犯本件竊盜罪、所竊財
    物之價值不多及犯罪後終能坦承犯行，態度良好等一切情狀，量處有期徒刑伍月
    ，如易科罰金以佰元折算壹日。經核其認事用法均無不合，量刑亦稱妥適，被
    告上訴請求再從輕量刑，為無理由，應予駁回。
    據上論斷，應依刑事訴訟法第三百六十八條，判決如主文。
本案經檢察官劉斐玲到庭執行職務。
中      華      民      國    九十二    年      四      月    二十二    日
                            臺灣高等法院刑事第十五庭
                                審判長法  官  房  阿  生
                                      法  官  雷  元  結
                                      法  官  蔡  光  治
右正本證明與原本無異。
不得上訴。
                                      書記官  王  才  生
中      華      民      國    九十二    年      四      月    二十四    日
附錄：本案論罪科刑法條全文
刑法第三百二十條第一項：
意圖為自己或第三人不法之所有，而竊取他人之動產者，為竊盜罪，處五年以下有期
徒刑、拘役或五百元以下罰金。


司法院資訊處製作；財團法人民間司法改革基金會備份。
